Inventaris van de archieven van het Rijksarbeidsbureau, 1945-1954 en van de Directie Arbeidsvoorziening, 1954-1959
Nationaal Archief, Den Haag
- ARCHIEF VAN HET HOOFDBUREAU VAN HET RIJKSARBEIDSBUREAU EN DE CENTRALE DIENST VAN DE DIRECTIE VOOR DE ARBEIDSVOORZIENING, A
  - STUKKEN BETREFFENDE BIJZONDERE ONDERWERPEN, 2
    - TAAKUITVOERING, 2.2
      - ARBEIDSBEMIDELING, 2.2.9
        - OPENBARE ARBEIDSBEMIDDELING, 2.2.9.1
          - VAN EN NAAR HET BUITENLAND, 2.2.9.1.13
            - ALGEMEEN, 2.2.9.1.13.1
              - Stukken betreffende de regeling van de procedure omtrent de afgifte van EGKS- arbeiderskaarten, 1957; 806; 1 omslag
            - BELGIË, 2.2.9.1.13.2
              - Stukken betreffende de wederinvoering en de afschaffing van de afgifte van grensarbeiderskaarten overeenkomstig de artikelen 18 en 19 van het op 20 februari 1933 met België gesloten vestigings- en arbeidsverdrag, 1945-1959; 807-808; 2 omslagen
                - Wederinvoering, 1945 - 1953, 807
                - Afschaffing, 1957 - 1959, 808
              - Dossier inzake de invoering van een centralisatie van de arbeidsbemiddeling tussen Nederland en België bij het hoofdbureau en aan Belgische zijde bij het Ministerie van Arbeid en Sociale Voorzorg naar aanleiding van een klacht van Belgische autoriteiten omtrent het optreden van het Bijkantoor Vaals, 1952; 809; 1 omslag
            - DUITSLAND, 2.2.9.1.13.3
              - Dossier inzake de totstandkoming van een overeenkomst met de Verenigde Staten betreffende de uitzending van Nederlandse werknemers voor de geallieerden in Duitsland, 1945-1946; 810; 1 omslag
              - Stukken betreffende de regeling van de procedure omtrent de werving van Nederlandse werknemers voor het censuurstation van de geallieerden te Peine in Duitsland, 1945-1950; 811; 1 omslag
              - Stukken betreffende personeelsaangelegenheden aangaande Nederlanders die werkzaam zijn bij het censuurstation van de geallieerden te Peine in Duitsland, 1945-1950; 812; 1 pak
              - Dossiers inzake de regeling van de procedure omtrent de uitvoering van beschikkingen van de Minister van Financiën inzake het uitkeren van een vergoeding aan gerepatrieerde Nederlanders, die tijdens de oorlog in Duitsland waren tewerkgesteld, van de door hen aan de grens ingeleverde gelden, 1946-1955; 813-814; 2 omslagen
                - Uitvoering van de regeling vastgesteld bij beschikking van de Minister van Financiën van d.d. 25 juni 1946, 1946, 813
                - Uitvoering van de verruimde regeling vastgesteld bij beschikking van de Minister van Financiën van 31 maart 1954,1954 - 1955, 814
              - Dossier inzake de regeling van de procedure omtrent het verlenen van medewerking aan de uitvoering van de tussen de Nederlandse Bank en de Bank Deutsche Länder gesloten overeenkomst m.b.t. loonovermaking van Duitse grensarbeiders, 1949-1955; 815; 1 omslag
              - Dossier inzake de beoordeling van door het GAB Hengelo behandelde cq in behandeling zijnde wervingsaanvragen voor Duitse textielarbeiders, 1951; 816; 1 omslag
              - Stukken betreffende de regeling van de procedure omtrent de bemiddeling van grensarbeiders naar en van Duitsland, 1951-1958; 817; 1 omslag
              - Dossier inzake de totstandkoming van de regeling betreffende de samenwerking tussen het centrale punt bemiddeling musici en artiesten van het GAB Amsterdam en het Deutsche Kapellen Agentur te Keulen m.b.t. de uitwisseling van musici met Duitsland, 1952-1959; 818; 1 omslag
              - Dossier inzake de totstandkoming van een regeling met de Bundesanstalt für Arbeitsvermittlung und Arbeitslosenversicherung omtrent de bemiddeling van Nederlandse arbeidskrachten in Duitsland en de Duitse arbeidskrachten in Nederland, 1953-1955; 819; 1 omslag
            - FRANKRIJK, 2.2.9.1.13.4
              - Stukken betreffende de totstandkoming van een overeenkomst met Frankrijk m.b.t. de immigratie en de vestiging in Frankrijk van Nederlandse landbouw-ondernemers, 1945-1951; 820; 1 pak
              - Dossier inzake de totstandkoming van de ratificatie van het met Frankrijk gesloten verdrag betreffende regeling van de rechten en verplichtingen van beide landen t.a.v. wederzijdse onderdanen, die zich naar één van beide landen begeven om aldaar arbeid te verrichten (Arbeidsverdrag), 1948 -1954; 821; 1 omslag
              - Stukken betreffende de regeling van de procedure omtrent de werving van bouwvakarbeiders voor Frankrijk, 1952 -1953; 822; 1 omslag
              - Stukken betreffende de regeling van de procedure omtrent de werving van landarbeiders voor Frankrijk, 1952 -1956; 823; 1 omslag
              - Dossier inzake de totstandkoming van een overeenkomst met Frankrijk m.b.t. de werving van Nederlandse arbeidskrachten voor Frankrijk op grond van het Arbeidsverdrag met Frankrijk, 1953-1954; 824; 1 omslag
              - Stukken betreffende de instelling van een Bureau Attaché voor Emigratie, Arbeidsbemiddeling en andere Sociale Aangelegenheden te Parijs, 1954-1957; 825; 1 omslag
              - Dossier inzake de regeling van de taakafbakening met het Commissariaat voor de Emigratie omtrent de arbeidsbemiddeling naar Frankrijk, 1955-1956; 826; 1 omslag
            - GROOT-BRITTANNIË, 2.2.9.1.13.5
              - Stukken betreffende de regeling van de procedure omtrent de uitwisseling van arbeidskrachten met Groot-Brittannië in het kader van het Pact van Brussel, 1950 -1956; 827; 1 omslag
            - ITALIË, 2.2.9.1.13.6
              - Dossier inzake de totstandkoming van een overeenkomst met Italië betreffende de werving van Italiaanse arbeidskrachten voor de steenkolenmijnen, 1948-1949; 828; 1 omslag
              - Stukken betreffende het uitvoeren van een wervingsactie, in samenwerking met het bedrijfsleven en de Italiaanse autoriteiten, van 500 Italiaanse arbeidskrachten voor de scheepsbouw, 1954-1955; 829; 1 omslag
              - Stukken betreffende het instellen van een onderzoek naar de mogelijkheden tot werving van Italiaanse bouwvakarbeiders, 1955-1957; 830; 1 omslag
              - Stukken betreffende het uitvoeren van wervingsacties, in samenwerking met de Federatie van Werkgeversverenigingen in de Metaalindustrie en de Italiaanse autoriteiten, van Italiaanse arbeidskrachten voor de metaalindustrie, 1955-1958; 831; 1 omslag
              - Stukken betreffende de regeling van de procedure omtrent de werving van Italiaanse arbeidskrachten, 1955-1959; 832-833; 2 omslagen
                - 1955, 832
                - 1956-1959, 833
              - Stukken betreffende het verlenen van toestemming voor verlenging van de arbeidscontracten van Italiaanse arbeidskrachten in relatie met de overkomst van hun gezinsleden naar Nederland, 1955-1959; 834; 1 omslag
              - Dossier inzake het nemen van maatregelen n.a.v. de eenzijdige tijdelijke stopzetting van de werving van Italiaanse arbeidskrachten voor de steenkolenmijnen door de Italiaanse regering i.v.m. de mijnramp te Marcinelle in België, 1956-1957; 835; 1 omslag
            - LUXEMBURG, 2.2.9.1.13.7
              - Dossier inzake de totstandkoming van een overeenkomst met Luxemburg betreffende de plaatsing van Nederlandse landarbeiders in Luxemburg, 1949-1950; 836; 1 omslag
              - Stukken betreffende de regeling van de procedure omtrent de werving van landarbeiders voor Luxemburg, 1951-1956; 837; 1 omslag
            - OOSTENRIJK, 2.2.9.1.13.8
              - Stukken betreffende de regeling van de arbeidsvoorwaarden t.b.v. te werven Oostenrijkse vrouwelijke huishoudelijke arbeidskrachten, 1948-1953; 838; 1 omslag
              - Stukken betreffende de regeling van de procedure omtrent de werving van Oostenrijkse vrouwelijke huishoudelijke arbeidskrachten, 1948-1957; 839; 1 omslag
            - SCANDINAVIË, 2.2.9.1.13.9
              - Stukken betreffende de regeling van de procedure omtrent de plaatsing van Nederlandse arbeidskrachten in Zweden, 1952-1957; 840; 1 omslag
              - Dossier inzake de regeling van de procedure omtrent de plaatsing van Nederlandse arbeidskrachten in Noorwegen, 1953; 841; 1 omslag
          - STATISTIEKEN, 2.2.9.1.14
            - Maandstaten bevattende cijfers omtrent het verloop van de arbeidsbemiddeling en stand van de werkloosheid per GAB en per bedrijfsklasse t.b.v. het CBS, 1946-1947; 842; 1 omslag
            - Maandstaten bevattende cijfers omtrent het aantal ingeschreven werkzoekenden en overgebleven aanvragen van werkgevers, 1947-1950; 843-844; 2 omslagen
              - 1947-1948, 843
              - 1949-1950, 844
            - Dossier inzake de regeling van de procedure omtrent de samenstelling van de statistiek m.b.t. het verloop van de arbeidsbemiddeling van gedemobiliseerde militairen, 1948-1951; 845; 1 omslag
            - Kwartaalstaten bevattende cijfers omtrent het verloop van de arbeidsbemiddeling onderscheiden naar arbeidsbureau's en bedrijfsklassen, 1948-1952; 846; 1 omslag
            - Circulaires van de Directeur-Generaal inzake inzending van statistische opgaven over arbeidsbemiddeling van jeugdige mannelijke personen, 1949-1957; 847; 1 omslag
            - Staten bevattende cijfers omtrent arbeidsbemiddeling van jeugdige mannelijke personen, 1949-1957; 848; 1 omslag
            - Maandstaten bevattende cijfers omtrent het aantal ingeschreven werkzoekenden en overgebleven aanvragen van werkgevers, 1951-1958; 849-852; 4 omslagen
              - 1951-1952, 849
              - 1953-1954, 850
              - 1955-1956, 851
              - 1957-1958, 852
            - Kwartaalstaten bevattende cijfers omtrent het verloop van de arbeidsbemiddeling onderscheiden naar provincies, arbeidsbureau's en bedrijfsklassen, 1952-1954; 853; 1 omslag
            - Stukken betreffende de verspreiding van een uittreksel van een boekje uitgegeven door het Britse Ministerie van Voorlichting waarin een overzicht gegeven wordt van de ontwikkeling van de behoefte aan arbeidskrachten gedurende de periode 1940 - 1945, 1952-1957; 854; 1 omslag
            - Stukken betreffende overzichten van aan bedrijfsverenigingen toegezonden bezwaarschriften en kennisgevingen door de GAB's, 1952-1959; 855; 1 omslag
            - Maandstaten bevattende cijfers omtrent het verloop van de arbeidsbemiddeling van gerepatrieerden, 1954-1958; 856; 1 omslag
            - Staten bevattende cijfers omtrent de bevolking, beroepsbevolking, bezette arbeidsplaatsen, werkloosheid en activiteiten van GAB's, 1957-1959; 857-859; 3 omslagen
              - 1957, 857
              - 1958, 858
              - 1959, 859
        - PARTICULIERE ARBEIDSBEMIDDELING, 2.2.9.2
          - ALGEMEEN, 2.2.9.2.1
            - Circulaires van de Directeur-Generaal inzake de regeling van de procedure omtrent het toezicht en de controle op de particuliere arbeidsbemiddeling, 1946-1947; 860; 1 omslag
            - Dossier inzake het informeren van de Minister over de omvang van de werkzaamheden van de particuliere instellingen voor arbeidsbemiddeling met en zonder winstoogmerk en over de motieven waarop zij vergunning hebben verkregen, 1955; 861; 1 omslag
            - Stukken betreffende de werkgroep inzake de bemiddeling (met of zonder winstoogmerk) op het gebied van de grote kunst, 1955-1956; 862; 1 omslag
              Taak: het uitbrengen van een rapport aan de Minister waarin de bestaande problematiek van het vraagstuk van de arbeidsbemiddeling op het terrein van de kunst naar voren wordt gebracht.
            - Stukken betreffende de Commissie van Advies voor de Arbeidsbemiddeling (met of zonder winstoogmerk) grote kunst, 1956-1958; 863; 1 omslag
              Taak: het adviseren van de Minister omtrent onderwerpen, die de arbeidsbemiddeling van de grote kunst raken, in het bijzonder omtrent wettelijke en andere door de Overheid te nemen maatregelen.
          - ZONDER WINSTOOGMERK, 2.2.9.2.2
            - Dossiers inzake het verlenen van vergunningen aan particuliere instellingen voor het uitoefenen van arbeidsbemiddeling zonder winstoogmerk t.b.v. vrouwelijk huishoudelijk personeel, 1938-1957; 864-865; 2 omslagen
              - Federatie van de R.K. Verenigingen ter Bescherming van Meisjes in Nederland te Amsterdam, 1941 - 1947, 864
              - Nederlandse Vereniging ter behartiging van de Belangen van Jonge Meisjes te Amsterdam, 1938 - 1957, 865
            - Dossier inzake het verlenen van een vergunning aan de Koopvaardijstichting 1946 te Rotterdam voor het uitoefenen van arbeidsbemiddeling zonder winstoogmerk t.b.v. zeevarenden, 1946-1951; 866; 1 omslag
            - Stukken betreffende het verlenen van een vergunning aan de Stichting "Nederlandsch Impresariaat" te Amsterdam voor het uitoefenen van arbeidsbemiddeling zonder winstoogmerk op het gebied van de grote kunst, 1946-1956; 867; 1 omslag
            - Stukken betreffende het verstrekken van advies aan de Minister van Justitie m.b.t het doen goedkeuren van de statuten van werkgeverscombinaties in de landbouw teneinde grip te kunnen houden op de organisatie van de arbeidsvoorziening in de landbouw, 1951-1959; 868; 1 omslag
            - Dossier inzake het verlenen van een vergunning aan de Faculteit der Economische Wetenschappen van de Universiteit te Amsterdam voor het uitoefenen van arbeidsbemiddeling zonder winstoogmerk t.b.v. studenten en oud-studenten van de Faculteit, 1955-1957; 869; 1 omslag
          - MET WINSTOOGMERK, 2.2.9.2.3
            - Dossiers inzake het verlenen van vergunningen aan particuliere instellingen voor het uitoefenen van arbeidsbemiddeling met winstoogmerk t.b.v. huishoudelijk personeel, 1928-1958; 870-871; 2 omslagen
              - Mw. J.C.M. Kuiper - Pape te 's-Gravenhage voor de periode 1932 t/m juni 1958, 1928 - 1957, 870
              - J. Alders te Amsterdam voor de periode 1944 t/m juni 1959, 1945 - 1958, 871
            - Dossiers inzake het verlenen van vergunningen aan particulieren voor het uitoefenen van arbeidsbemiddeling met winstoogmerk t.b.v. de amusementskunst, 1945-1958; 872-877; 6 omslagen
              - H.J.N. Rinket te Groningen voor de periode 1945 t/m juni 1959, 1945 - 1958, 872
              - A.J. Klein te 's-Gravenhage voor het periode 1945 t/m juni 1959, 1945 - 1958, 873
              - B.H. Ibelings te 's-Gravenhage voor de periode 1944 t/m juni 1959, 1945 - 1958, 874
              - J. Saks te Amsterdam voor de periode 1946 t/m 1956, 1946 - 1956, 875
              - J. Mikkenie te Amsterdam voor de periode 1944 t/m juni 1959, 1946 - 1957, 876
              - E. Saks te Amsterdam voor de periode 1944 t/m juni 1959, 1946 - 1958, 877
            - Dossiers inzake het verlenen van vergunningen aan particulieren voor het uitoefenen van arbeidsbemiddeling met winstoogmerk t.b.v. de "grote" kunst, 1945-1958; 878-881; 4 omslagen
              - J. Koning te 's-Gravenhage voor de periode 1944 t/m juni 1959, 1945 - 1958, 878
              - K.E. Krauss te Amsterdam voor het periode 1944 t/m juni 1959, 1945 - 1958, 879
              - J.A.A.J. Beek te 's-Gravenhage voor de periode 1946 t/m juni 1959, 1946 - 1958, 880
              - G.K. Koos te 's-Gravenhage voor de periode 1946 t/m juni 1959, 1946 - 1958, 881
            - Dossier inzake de totstandkoming en de ratificatie van het verdrag nr. 96 van de IAO betreffende bureau's voor arbeidsbemiddeling welke voor hun bemiddeling betaling vragen, 1948-1952; 882; 1 omslag
            - Stukken betreffende constatering van overtreding van de Arbeidsbemiddelingswet 1930 door particulieren i.v.m. het verrichten van arbeidsbemiddelingsactiviteiten zonder dat daarvoor een vergunning was verstrekt, 1952-1959; 883-885; 3 omslagen
              - H. Hofman te Amsterdam t.b.v. artiesten en musici 1946- 1955, 883
                Openbaarheid beperkt tot 1 januari 2031
              - Bureau Stenotyp te 's-Gravenhage t.b.v. typistes en steno-typistes, 1952, 884
              - Tj. de Jong te Beneden Knijpe t.b.v. melkers, 1959, 885
                Openbaarheid beperkt tot 1 januari 2035
            - Stukken betreffende het nemen van maatregelen ter bestrijding van de koppelarbeid, 1953-1956; 886; 1 omslag
          - STATISTIEKEN, 2.2.9.2.4
            - Jaarstaten bevattende cijfers omtrent plaatsingsresultaten particuliere arbeidsbemiddeling over 1947 - 1958., 887; 1 omslag
      - EMIGRATIE, 2.2.10
        - REGELINGEN, 2.2.10.1
          - Circulaire van de Directeur-Generaal inzake de regeling van de procedure omtrent de aanwezigheid van ambtenaren van GAB's bij de afvaart van emigrantenschepen, 1950; afschrift; 888; 1 stuk
          - Stukken betreffende de regeling van de administratieve procedure omtrent de behandeling van aanvragen om emigratie, 1952-1959; 889; 1 omslag
          - Stukken betreffende de regeling van de procedure omtrent de behandeling van aanvragen om emigratie naar Brazilië en Zuid-Afrika, 1952-1959; 890-891; 2 omslagen
            - Brazilië, 1952 - 1955, 890
            - Zuid-Afrika, 1953 - 1959, 891
          - Dossier inzake de regeling van de procedure omtrent het afvaardigen van ambtenaren van GAB's, die belast zijn met de behandeling van emigratiezaken, om als voorlichter een reis met een emigranten-schip te maken, 1953; 892; 1 omslag
          - Circulaire van de wnd. Directeur-Generaal inzake aanwijzingen die door de Ministeries van Oorlog en Marine zijn opgesteld voor de aspirant-emigranten op wie nog militaire verplichtingen rusten, met bijlage, 1954; 893; 1 omslag
          - Circulaire van de Directeur-Generaal inzake de aanbieding van een overzicht van de voorschriften en regelingen omtrent de zelfstandige vestiging van Nederlandse artsen in immigratielanden, met bijlage, 1957; 894; 1 omslag
        - COMMISSIES, 2.2.10.2
          - Dossier inzake de instelling, de samenstelling en de opheffing van de Commissie Landbouw-Emigratie, 1948-1950; 895; 1 omslag
            Taak: het uitbrengen van advies aan de Regering over het vraagstuk van de emigratie van landbouwers en de organisatie van de emigratie.
          - Notulen van de vergaderingen van de Commissie Landbouw-Emigratie, 1949-1950; 896; 1 omslag
          - Stukken betreffende het verslag van de verrichtingen en conclusies van de Commissie Landbouw-Emigratie, 1949-1950; 897; 1 omslag
        - SAMENWERKING, 2.2.10.3
          - Akte van oprichting van de Stichting Landverhuizing Nederland, 1931; afschrift; 898; 1 stuk
          - Akte van statutenwijziging van de Stichting Landverhuizing Nederland, 1937; afschrift; 899; 1 stuk
          - Dossiers inzake het verlenen van subsidie aan de Stichting Landverhuizing Nederland over de jaren 1941 t/m 1950, 1941-1951; 900-901; 2 omslagen
            - over de jaren 1941 t/m 1947, 1941 - 1948, 900
            - over de jaren 1948 t/m 1950 1948 - 1951, 901
          - Stukken betreffende de organisatie van de Stichting Landverhuizing Nederland, 1943-1951; 902-903; 2 omslagen
            - 1943-1949, 902
            - 1950-1951, 903
          - Dossier inzake de benoeming en het ontslag van de voorzitter, de ondervoorzitter en de leden van de Raad van Beheer van de Stichting Landverhuizing Nederland, 1945-1950; 904; 1 omslag
          - Verslagen omtrent de werkzaamheden van de Stichting Landverhuizing Nederland over de periode mei 1945 t/m 1949, 1949-1950; 905; 1 omslag
          - Stukken betreffende de regeling van de samenwerking met het NVV en de Algemene Emigratie Centrale omtrent de behandeling van aanvragen om emigratie, 1951-1954; 906; 1 omslag
        - STATISTIEKEN, 2.2.10.4
          - Jaarstaten bevattende cijfers omtrent vertrokken emigranten naar aanmeldingsorganen en land van bestemming., Over 1951 - 1958; 907; 1 omslag
          - Jaarstaten bevattende cijfers omtrent aanmeldingen voor emigratie bij de GAB's naar opgegeven land van bestemming., Over 1956 - 1958; 908; 1 omslag
      - MIGRATIE VAN WERKNEMERS IN EIGEN LAND, 2.2.11
        - Dossier inzake de uitvoering van een voorstel van de Centrale Commissie van Advies voor de Arbeidsvoorziening tot het instellen van een commissie ter bestudering van de verschillende aspecten van de problematiek omtrent de pendel, 1956-1957; 909; 1 omslag
          Commissie is niet ingesteld.
        - Dossier inzake het instellen en het uitvoeren van een onderzoek naar de omvang van de abnormale pendel van bouwvakarbeiders, 1957; 910; 1 omslag
      - BEROEPSKEUZEVOORLICHTING, 2.2.10
        - ALGEMEEN, 2.2.10.1
          - Stukken betreffende de organisatie en taak van de openbare beroepskeuzevoorlichting, 1945-1951; 911; 1 omslag
          - Nota van de chef van de Afdeling Arbeidsvoorziening aan de Directeur-Generaal inzake de betekenis van een goed geleide beroepskeuzevoorlichting en gestimuleerde vakontwikkeling voor de arbeidsvoorziening en arbeidsproduktiviteit, met bijlagen, 1947; 912; 1 omslag
          - Dossier inzake het inwinnen van advies van het Moderamen van de Generale Synode van de Nederlandse Hervormde Kerk omtrent zich voordoende vraagstukken betreffende de beroepskeuzevoorlichting, 1950; 913; 1 omslag
          - Dossier inzake het staken van beroepskeuzevoorlichting door de GAB's aan het publiek n.a.v. een door het Tweede Kamerlid W. de Kort voorgestelde en door de Kamer aangenomen motie, 1950-1952; 914; 1 omslag
          - Nota van de Nederlandse delegatie aan het sub-comité Manpower van de WEU inzake de plaats van de openbare en particuliere instellingen op het gebied van de beroepskeuzevoorlichting in Nederland, 1952; afschrift; 915; 1 stuk
        - REGELINGEN, 2.2.10.2
          - Dossier inzake het verstrekken van een opdracht aan het Instituut voor Praeventieve Geneeskunde tot het opstellen van richtlijnen en het samenstellen van tests t.b.v. de beroepskeuzevoorlichting, 1947-1953; 916; 1 omslag
          - Stukken betreffende de regeling van de samenwerking met het Nederlands Instituut van Praktizerende Psychologen op het gebied van de psychologische en psychotechnische kant van het beroepskeuzewerk, 1948 -1958; 917; 1 omslag
          - Circulaire van de Directeur-Generaal inzake de regeling van de procedure omtrent het gebruik van de nieuwe inschrijvingskaarten voor de beroepskeuzevoorlichting, met bijlage, 1949; 918; 1 omslag
          - Stukken betreffende de regeling van de procedure omtrent het verrichten van geneeskundig onderzoek in verband met beroepskeuzevoorlichting, 1949-1958; 919; 1 omslag
          - Stukken betreffende de totstandkoming en de wijziging van de regeling houdende vaststelling van de door de GAB's voor het verstrekken van beroepskeuze- en studie-adviezen te heffen tarieven, 1949-1959; 920; 1 omslag
          - Notitie van de Directeur-Generaal aan de Minister houdende aanbieding van een nota betreffende de methoden van de beroepskeuzevoorlichting, hun wetenschappelijke waarde alsmede het inschakelen van psychologen bij het beroepskeuzeonderzoek, met bijlagen, 1951; 921; 1 omslag
          - Dossier inzake de beantwoording van een questionnaire van de Sub-Commissie Arbeidskrachten van de Benelux inzake de methoden welke in de lid-staten worden gevolgd bij de beroepskeuzevoorlichting, 1954; 922; 1 omslag
          - Stukken betreffende de regeling van de procedure omtrent het uitbrengen van adviezen door de beroepskeuze-adviseurs, 1954-1959; 923; 1 omslag
          - Dossier inzake de regeling van de taakafbakening tussen de RPD op het gebied van de beroepskeuzevoorlichting, 1955-1957; 924; 1 omslag
          - Stukken betreffende de regeling van de werkwijze van de beroepskeuzevoorlichting op de GAB's, 1955-1958; 925; 1 omslag
          - Dossier inzake het vaststellen van een in overleg met het Nederlands Instituut van Praktizerende Psychologen ontworpen regeling omtrent het inschakelen van particulier gevestigde psychologen als toegevoegd psycholoog bij het beroepskeuzewerk ter gedeeltelijke voorziening in het tekort aan psychologen in eigen dienst, 1957 -1959; 926; 1 omslag